臺灣高等法院刑事判決　　　　　　　　100年度上易字第994號
上　訴　人
即　被　告　余銘輝
選任辯護人　李宏文律師
上列上訴人因毒品危害防制條例案件，不服臺灣桃園地方法院99
年度審易字第2189號，中華民國100年3月25日第一審判決（起訴
案號：臺灣桃園地方法院檢察署99年度毒偵字第5862號），提起
上訴，本院判決如下：
    主  文
上訴駁回。
    事  實
一、余銘輝前於民國（下同）90年間，因施用毒品案件，經臺灣
    士林地方法院以90年度毒聲字第413 號裁定送觀察、勒戒後
    ，認無繼續施用毒品之傾向，並經臺灣士林地方法院檢察署
    檢察官以90年度毒偵字第626 號為不起訴處分確定。又於同
    年間，即前揭觀察、勒戒執行完畢釋放後5 年內，復因施用
    毒品案件，經臺灣臺北地方法院裁定送觀察、勒戒後，因認
    有繼續施用之傾向，再經同法院以91年度毒聲字第508 號裁
    定，令入戒治處所施以強制戒治，嗣同院以91年度毒聲字第
    1918號裁定停止戒治出所，交付保護管束，迄至92年3 月12
    日保護管束期滿未經撤銷，視為強制戒治期滿執行完畢，該
    次施用毒品犯行，並經同院以91年度簡字第914 號判決判處
    有期徒刑5月確定，並於92年3月13日易科罰金執行完畢。93
    年間，復因施用毒品案件，為同院判處有期徒刑6月，於94
    年1月5日縮刑期滿執行完畢（於本案不構成累犯）。詎其仍
    不知悔改，復基於施用第二級毒品甲基安非他命之犯意，於
    99年10月29日晚上7 時許，在桃園縣桃園市三民公園廁所內
    ，以吸食器燒烤之方式，施用第二級毒品甲基安非他命1 次
    。嗣於99年10月31日下午2 時10分許，在桃園縣桃園市○○
    路○段195 號前為警查獲，並扣得其持有之第二級毒品甲基
    安非他命2 包（驗餘合計毛重0.9118公克）及其所有供本件
    施用毒品所用之吸食器1組。
二、案經桃園縣政府警察局移送臺灣桃園地方法院檢察署檢察官
    偵查起訴。
    理  由
壹、程序方面
    按被告以外之人於審判外之言詞或書面陳述，除法律有規定
    者外，不得作為證據，刑事訴訟法第159條第1項固定有明文
    ；惟被告以外之人於審判外之陳述，雖不符同法第159條之1
    至第159之4之規定，而經當事人於審判程序同意作為證據，
    法院審酌該言詞陳述或書面陳述作成時之情況，認為適當者
    ，亦得為證據。又當事人、代理人或辯護人於法院調查證據
    時，知有第159條第1項不得為證據之情形，而未於言詞辯論
    終結前聲明異議者，視為有前項之同意，同法第159條之5第
    1、2項亦定有明文。被告對卷內被告以外之人之供述證據均
    不爭執，本院於審理時提示上開審判外陳述之內容並告以要
    旨，且經公訴人、被告及辯護人到庭表示意見，亦未於言詞
    辯論終結前對該等記載審判外陳述筆錄之證據資格有何異議
    ，依據首開規定，應視為被告已有將上開審判外陳述作為證
    據之同意，本院審酌上開被告以外之人審判外陳述作成時之
    情況，並無不能自由陳述之情形，亦未見有何違法取證或其
    他瑕疵，且與待證事實具有關聯性，認為以之作為證據應屬
    適當，自均有證據能力。至於本院下列所引用卷內之文書證
    據及證物，並無證據證明係公務員違背法定程序所取得，且
    檢察官、被告及辯護人於本院均未主張排除下列文書證據、
    證物之證據能力，且迄本院言詞辯論終結前均未表示異議，
    本院審酌前揭文書證據、證物並非公務員違背法定程序所取
    得，亦無顯有不可信之情況，依刑事訴訟法第158條之4反面
    解釋及第159條之4之規定，認均有證據能力。
貳、實體方面
一、訊據被告余銘輝對上開事實供承不諱，並有桃園縣政府警察
    局被採尿人尿液暨毒品真實姓名與編號對照表1 紙、扣案物
    照片4張、臺灣檢驗科技股份有限公司濫用藥物檢驗報告2紙
    在卷及第二級毒品甲基安非他命2 包（驗餘合計毛重0.9118
    公克）、吸食器1 組扣案可證，可見被告之自白確與事實相
    符。被告及辯護人僅辯稱本件被告係自首云云。惟依警詢筆
    錄所載，本件警方於上開地點巡邏經過時，見被告可疑，於
    日下車盤查被告，請被告出示證件，警方輸入資料發現有毒
    品的前案紀錄，警方於被告同意下，檢視被告隨身物品，被
    告才交出甲基安非他命2包及吸食器1組，嗣警方先對其採尿
    ，經初步檢驗結果呈第二級毒品陽性反應，於是詢問被告有
    無施用毒，被告供稱有施用安非他命（偵字卷第9 頁至第11
    頁參照）。依上開筆錄的記載被告並非自首。且承辦警員胡
    瑞宗到庭證稱：當時有查到他有施用毒品的前案記錄，我的
    同事就詢問他是否同意警方搜索他身上是否有違禁物品，他
    同意後，就開始搜索，（問：你們是先驗尿還是被告自己先
    講他有施用毒品？）基本上我們是先做初驗試劑之後再做筆
    錄（本院卷第58頁至第59頁反面參照）。依警員之證述可知
    ，警員係先驗尿，結果呈第二級毒品陽性反應，於是詢問被
    告有無施用毒品。所證與上開筆錄之記載相符，並未證稱被
    告有自首情形。被告所辯其係自首云云，不足採信。
二、核被告所為係犯毒品危害防制條例第10條第2項之施用第2級
    毒品罪，其施用毒品前，持有毒品之低度行為為其施用之高
    度行為所吸收，不另論罪。
三、原審以被告余銘輝事證明確，適用毒品危害防制條例第10條
    第2項、第18條第1項前段、刑事訴訟法第310條之2、第 454
    條、刑法第11條、第38條第1項第2款等規定，量處被告有期
    徒7 月，及宣告扣案之第二級毒品甲基安非他命貳包（驗餘
    合計毛重零點玖壹壹捌公克）均沒收銷燬；吸食器壹組沒收
    。核其認事用法均無不合，量刑亦屬妥適。被告余銘輝上訴
    意旨仍執前詞主張其係自首及原審量刑過重，指摘原判決不
    當，惟其非自首已如上述，另量刑之輕重，係屬事實審法院
    得依職權自由裁量之事項，苟已斟酌刑法第57條各款所列情
    狀，而未逾越法定刑度，不得遽指為違法（最高法院85年度
    台上字第2699號裁判意旨參照）。本件被告前曾因施用用毒
    品犯行經送觀察、勒戒及強制戒治程序，仍無法戒除毒癮，
    復因施用毒品案件，先後為法院判決有期徒刑5月及6月確定
    ，本件原審法院僅量處被告有期徒刑7 月，並未過重，其上
    訴為無理由，應予駁回。
據上論斷，應依刑事訴訟法第368條，判決如主文。
本案經檢察官莊俊仁到庭執行職務。
中    華    民    國   100    年    7     月    29    日
                  刑事第三庭  審判長法  官  陳博志
                                    法  官  陳德民
                                    法  官  劉興浪
以上正本證明與原本無異。
不得上訴。
                                    書記官  王詩涵
中    華    民    國   100    年    7     月    29    日
附錄本案論罪科刑法條
毒品危害防制條例第10條：
施用第一級毒品者，處6 月以上 5 年以下有期徒刑。
施用第二級毒品者，處3 年以下有期徒刑。